臺灣南投地方法院小額民事判決
111年度投小字第230號
原      告  億豪管理顧問股份有限公司

法定代理人  王子德  


訴訟代理人  潘品樺  
            莊詠斌  
被      告  賴亮宏  
上列當事人間給付電信費事件，本院於民國111年7月26日言詞辯
論終結，判決如下：
    主      文
原告之訴駁回。
訴訟費用新臺幣壹仟元由原告負擔。
    事實及理由
壹、程序方面：
    訴狀送達後，原告不得將原訴變更或追加他訴。但擴張或減
    縮應受判決事項之聲明者，不在此限。民事訴訟法第255條
    第1項但書第3款定有明文。本件原告起訴時訴之聲明為：被
    告應給付原告新臺幣（下同）21,840元，及自民國102年11
    月1日起至清償日止，按週年利率5%計算之利息。嗣於本院1
    11年7月26日言詞辯論期日時變更訴之聲明為：被告應給付
    原告16,000元。原告上開所為訴之變更，核屬減縮應受判決
    事項之聲明，與前揭規定相符，應予准許。
貳、實體方面：
一、原告起訴主張：被告前於98年4月15日起陸續向訴外人遠傳
    電信股份有限公司（下稱遠傳電信）申請租用門號00000000
    00、0000000000號行動電話，並簽訂行動電話/第三代行動
    電話服務申請書（下稱系爭契約），詎系爭契約未屆期，被
    告即未依約繳納電信費，尚分別積欠12,540元（其中電信月
    租費3,540元、專案補貼款9,000元）、9,300元（其中電信
    月租費2,300元、專案補貼款7,000元）未清償。嗣遠傳電信
    於102年10月31日將上開債權讓與原告；電信公司所提供之
    商品乃電信服務，代價則為電信費，專案補貼款非為電信公
    司供給電信服務之代價，亦非由日常頻繁交易所生，應無民
    法第127條第8款、第126條適用，且專案補貼款依契約條款
    之目的，應係電信公司於訂約時提供專案手機或其他優惠，
    使用戶得於申辦門號時即可以優惠價格取得手機或其他優惠
    ，為限制用戶取得專案手機或其他優惠後，於短時間內隨意
    終止契約，或累計已繳納電信費金額不多，使電信公司賺取
    之電信費利益，甚至低於其低價出售或贈與手機之成本，受
    有用戶債務不履行所致之損害，故事先約定用戶違約時需補
    償一定之金額，此應屬賠償總額預定性之違約金，是專案補
    貼款應適用民法第125條之15年消滅時效；遠傳電信無就一
    般大眾使用之門號設有保證人約款之申請書可填寫，故被告
    無從為其嬸嬸為電信服務契約之保證人，且被告所提資料亦
    非證明為保證人之相關資料，爰依系爭契約及債權讓與之法
    律關係提起本件訴訟等語。並聲明：被告應給付原告16,000
    元。
二、被告抗辯略以：原告主張之電信費債權係按月給付之債權，
    依民法第126條，其請求權時效為5年，是僅以原告102年10
    月31日受讓遠傳電信債權起算5年，至107年10月31日也滿5
    年，故原告遲於111年1月20日始提起支付命令，已罹於5年
    之請求權時效；被告從有使用手機門號起，均係使用中華電
    信之門號，從未申請使用遠傳電信之門號，被告雖前有為其
    嬸嬸向遠傳電信申請使用門號之保證人，惟該門號為000000
    0000號，亦非原告所主張之門號等語資為抗辯。並聲明：如
    主文第1項所示。
三、法院之判斷：
（一）當事人主張有利於己之事實者，就其事實有舉證之責任。
      民事訴訟法第277條本文定有明文。又私文書應由舉證人
      證其真正，同法第357條前段亦有明文。再民事訴訟如係
      由原告主張權利者，應先由原告負舉證之責，若原告先不
      能舉證，以證實自己主張之事實為真實，則被告就其抗辯
      事實即令不能舉證，或其所舉證據尚有疵累，亦應駁回原
      告之請求（最高法院17年上字第917號判例參照）。
（二）原告主張被告向遠傳電信申請租用門號0000000000、0000
      000000號行動電話，惟被告未依約繳納電信費，尚有款項
      未清償，嗣遠傳電信將上開債權讓與原告，固據其提出債
      權讓與證明書、系爭契約、被告身分證、健保卡影本、電
      信帳單、債權讓與通知書及中華郵政掛號郵件收件回執等
      件為證，然為被告所否認，依上開說明，自應由原告就被
      告確曾向遠傳電信申辦前揭門號使用之事實，負舉證之責
      任。經查，原告所提上開文件至多僅可證明有人曾以被告
      名義向遠傳電信辦理上開門號使用，卻無從逕為證明上開
      門號即為被告所親自辦理，且經本院將系爭契約左下方「
      申請者簽名」欄上「賴亮宏」之簽名與被告當庭所書寫之
      簽名筆跡相互比照之結果，其字體、運筆及筆劃之轉折仍
      可看出有所不同，是被告抗辯其從未申請使用遠傳電信之
      門號乙情，應堪予採信，此外原告復未再提出可資證明上
      開欄位「賴亮宏」簽名為真正之證據，則原告主張被告曾
      向遠傳電信申辦上開門號使用且仍積欠電信費之事實，即
      屬無據。
四、綜上所述，原告既無法舉證證明系爭契約上被告之簽名為真
    正，即不足以證明被告曾向遠傳電信申辦前揭門號使用，則
    原告主張依系爭契約及債權讓與之法律關係，請求被告給付
    16,000元，為無理由，應予駁回。
五、本件事證已臻明確，兩造其餘攻擊與防禦方法均與判決結果
    不生影響，不再一一論述，附此敘明。
六、訴訟費用負擔之依據：民事訴訟法第78條。
中　　華　　民　　國　　111 　年　　8 　　月　　9 　　日
                        臺灣南投地方法院南投簡易庭
                              法  官  丁婉容  
以上為正本係照原本作成。
如不服本判決，應於送達後二十日內，向本院提出上訴狀，並表
明上訴理由（上訴理由應表明一、原判決所違背之法令及具體內
容。二、依訴訟資料可認為原判決有違背法令之具體事實。），
如於本判決宣示後送達前提起上訴者，應於判決送達後二十日內
補提上訴理由書（須附繕本），如未於上訴後二十日內補提合法
上訴理由書，法院得逕以裁定駁回上訴；並向本院繳足上訴裁判
費。　　　　　　　　　　　　　　　
中　　華　　民　　國　　111 　年　　8 　　月　　9 　　日
                              書記官  詹書瑋